臺灣桃園地方法院民事判決　　　　　　 109年度訴字第2677號
原　　　告　良京實業股份有限公司

法定代理人　平川秀一郎

訴訟代理人　蔣青蕓　
　　　　　　張思婷　
　　　　　　莊碧雯　
　　　　　　陳俐伃　
被　　　告　張秋元　
上列當事人間請求返還借款事件，於民國110 年10月28日辯論終
結，本院判決如下：
    主      文
一、被告應給付原告新臺幣151,178 元，及其中本金新臺幣141,
    149 元，自民國95年4 月11日起至清償日止按週年利率百分
    之14.25 計算之利息，及自民國95年5 月12日起至清償日止
    ，其逾期在6 個月內者，按上開利率百分之10，超過6 個月
    者，就超過部分，按上開利率百分之20計算違約金。
二、被告應給付原告新臺幣369,225 元，及自民國94年12月1 日
    起至清償日止，按週年利率百分之13.114計算之利息，及自
    民國95年1 月2 日起至清償日止，其逾期在6 個月內者，按
    上開利率百分之10，超過6 個月者，就超過部分，按上開利
    率百分之20計算之違約金。
三、訴訟費用由被告負擔。
    事實及理由
壹、程序方面：
一、按訴狀送達後，原告不得將原訴變更或追加他訴。但擴張或
    減縮應受判決事項之聲明者，不在此限，民事訴訟法第255
    條第1 項第3 款定有明文。查本件原告起訴時聲明：㈠被告
    應給付原告新臺幣（下同）151,178 元，及其中本金15萬元
    ，自民國95年4 月11日起至清償日止按週年利率百分之14.2
    5 計算之利息，及自95年5 月12日起至清償日止，其逾期在
    6 個月內者，按上開利率百分之10，超過6 個月者，就超過
    部分，按上開利率百分之20計算之違約金。㈡被告應給付原
    告369,225 元，及自94年12月1 日起至清償日止，按週年利
    率百分之13.114計算之利息，及自95年1 月2 日起至清償日
    止，其逾期在6 個月內者，按上開利率百分之10，超過6 個
    月者，就超過部分，按上開利率百分之20計算之違約金（本
    院卷3 頁）。嗣於110 年10月6 日準備程序期日變更聲明為
    ：㈠被告應給付原告151,178 元，及其中本金141,149 元，
    自95年4 月11日起至清償日止按週年利率百分之14.25 計算
    之利息，及自95年5 月12日起至清償日止，其逾期在6 個月
    內者，按上開利率百分之10，超過6 個月者，就超過部分，
    按上開利率百分之20計算之違約金。㈡被告應給付原告369,
    225 元，及自94年12月1 日起至清償日止，按週年利率百分
    之13.114計算之利息，及自95年1 月2 日起至清償日止，其
    逾期在6 個月內者，按上開利率百分之10，超過6 個月者，
    就超過部分，按上開利率百分之20計算之違約金（本院卷10
    9 頁）。核原告變更請求金額屬縮減應受判決事項之聲明，
    合於上開規定，應予准許。
二、被告經合法通知，無正當理由未於言詞辯論期日到場，核無
    民事訴訟法第386 條各款所列情形，爰依原告之聲請，由其
    一造辯論而為判決。
貳、實體方面：
一、原告主張：
（一）被告與訴外人臺東區中小企業銀行股份有限公司（下稱臺
      東企銀）於94年5 月10日簽立「臺東區中小企業銀行授信
      約定書」（下稱臺東企銀貸款契約），約定由被告向臺東
      企銀借款15萬元，借款期間自94年5 月10日起至99年5 月
      10日止，分60期按月攤還本息。詎被告自95年4 月10日起
      即未依約攤還，尚有至95年6 月止的141,149 元本金，及
      自94年10月11日起至95年4 月10日止的10,029元利息，合
      計共151,178 元本息未償還，依臺東企銀貸款契約第13條
      約定視為全部到期，應一次清償，臺東企銀自得依臺東企
      銀貸款契約第3 條、第5 條、第6 條、第13條等約定，請
      求被告給付上開本息，及自95年4 月11日起至清償日止，
      按固定利率14. 25% 計算之利息，及逾期6 個月以內者，
      按原借款利率10﹪，逾期超過6 個月部分，按原借款利率
      20﹪，按期計收違約金。
（二）被告與訴外人慶豐商業銀行股份有限公司（下稱慶豐商銀
      ）於94年5 月10日簽立「貸款契約」（下稱慶豐商銀貸款
      契約），約定由被告向慶豐商銀借款40萬元，借款期間自
      94年5 月11日至99年5 月11日止，按月攤還本息。被告僅
      繳本息至94年11月30日，尚積欠本金369,225 元，依慶豐
      商銀貸款契約第9 條約定視為全部到期，應一次清償，慶
      豐商銀自得依慶豐商銀貸款契約第5 條第1 款、第6 條等
      約定，請求被告給付上開餘款，及自94年12月1 日起至清
      償日止，按慶豐商銀基準利率（月調整）加計週年利率8.
      75 %即13.114% （4.364% +8. 75%=13.114%）計算之利息
      ，及逾期6 個月以內者，按原借款利率10﹪，逾期超過6
      個月部分，按原借款利率20﹪，按期計收違約金。
（三）嗣臺東企銀及慶豐商銀將上開債權讓與原告後，屢經原告
      催告被告償還，被告仍置之不理，原告自得依消費借貸及
      債權讓與等法律關係，提起本件訴訟等語，並聲明如主文
      所示。
二、被告未於言詞辯論期日到場，亦未提出書狀作何聲明或陳述
    。
三、按當事人對於他造主張之事實，於言詞辯論時不爭執者，視
    同自認；當事人對於他造主張之事實，已於相當時期受合法
    之通知，而於言詞辯論期日不到場，亦未提出準備書狀爭執
    者，準用第1 項之規定，民事訴訟法第280 條第1 項本文、
    第3 項本文分別定有明文。次按消費借貸之借用人應於約定
    期限內，返還與借用物種類、品質、數量相同之物；遲延之
    債務，以支付金錢為標的者，債權人得請求依法定利率計算
    之遲延利息。但約定利率較高者，仍從其約定利率；當事人
    得約定債務人於債務不履行時，應支付違約金，民法第478
    條、第233 條第1 項及第250 條第1 項分別定有明文。經查
    ，原告主張之上開事實，業據其提出臺東企銀貸款契約、慶
    豐商銀貸款契約、債權讓與證明書、臺東企銀催收資料查詢
    、新聞報紙公告內容、慶豐商銀交易明細表、慶豐商銀放款
    基準利率歷次調整明細表、慶豐銀行債權本金餘額明細表、
    債權移轉通知函及回執聯、臺東企銀放款帳卡資料查詢等件
    為證（本院卷7 至29頁、59頁、99至103 頁）。被告經本院
    合法通知，未於言詞辯論期日到場爭執，亦未提出任何書狀
    為聲明或陳述，依上開規定，視同自認原告前揭主張之事實
    。本院依調查證據之結果及斟酌全辯論意旨，堪信原告主張
    為真實。是原告依消費借貸及債權讓與之法律關係，請求被
    告給付如主文第1 、2 項所示之金額、利息及違約金，為有
    理由，應予准許。
四、本件事證已臻明確，原告其餘陳述及所提之證據，經本院審
    酌後，認與判決結果並無影響，爰不逐一論述。
五、訴訟費用負擔之依據：民事訴訟法第78條。
中    華    民    國   110    年    11    月    12    日
                  民事第二庭    法  官  林其玄
以上正本係照原本作成。
如對本判決上訴，須於判決送達後20日內向本院提出上訴狀。如
委任律師提起上訴者，應一併繳納上訴審裁判費。
中    華    民    國   110    年    11    月    12    日
                                書記官  戴育萍